# 请教陈版：附销售退回条件的退货作为日后调整事项处理的情况

提问人：以 cqq 之名 时间：2016-10-08 22:33:42
网上很多观点是：退货发生在资产负债表日后事项期间，附销售退回条件的退货在能够根据以前经验合理估计退货可能性的情况下，在发出商品时确认收入，实际退货与估计不符的，不作为日后调整事项，不冲减报告年度收入，应冲减实际退货年度的收入（除非重大不合理的情况才作为日后事项差错更正处理）附有销售退回条件的退回在能够根据以往经验合理估计退货可能性时确认收入，这种情况，显然在确认收入时就能过预计退货可能性，作为日后调整事项是不恰当的。依此观点，例 1 这题就应该是 200 万，而不应该是50 万啊：（求哪位高手、老师解答一下，万分感激）例 1 ：甲公司适用的所得税税率为25%， 2014 年 12 月 8 日向乙公司销售W产品400 万件，单位售价为 50 元，单位成本 40 元。合同约定，乙公司收到W产品后 4 个月内如发现质量问题有权退货。根据历史经验估计，W产品的退货率为20%。至 2014 年 12 月 31 日，上述已销售产品尚未发生退回。甲公司 2014 年度财务报告批准报出前发生退货 60万件。甲公司 2014 年 12 月 31 日资产负债表中应确认的递延所得税资产为(50 )万元 上面的例 1 和下面例 2 的观点岂不是互相矛盾的（实在弄不懂了，求解答） 【例2·计算分析题】A公司为一般纳税人，增值税税率为17%，所得税率为25%。 　　（ 1 ） 2009 年 12 月 1日，A公司销售椅椅 2 000 台，每件不含税价格 0.5 万元，每件成本 0.2 万元，增值税专用发票已开出。协议约定，如果购货方应于于 12 月月 1 日付款；次年 2 月底前有权退货。 A 公司根据经验，估计退货率为 10%, 即即 200 台。台。 12 月月 1 日收到全部货款存入银行。
2009 年年 12 月末未发生退货。 　　（　　（ 2 ）） 2009 年税前会计利润为 1 000 万元。万元。 2009 年的财务会计报告于 2010 年年 4 月月 30 日经批准对外报出。 2009 年所得税汇算清缴于 2010 年年 4 月月 30 日完成。 　　（　　（ 3 ）） 2010 年年 1 月退回月退回 2009 年年 12 月销售的椅 60 台，商品已经验收入库，货款已支付。 　　（ 4 ） 2010 年 2 月退回 2009 年 12 月销售椅椅 100 台，商品已经验收入库，货款已支付。 　　假定销售退回实际发生时可冲减增值税额。 　　要求： 　　（　　（ 1 ）编制）编制 2009 年年 12 月有关销售的会计分录 　　（　　（ 2 ）计算）计算 2009 应交所得税、递延所得税收益和所得税费用，并编制会计分录。 　　（　　（ 3 ）判断）判断 2010 年年 1 月退回月退回 2009 年年 12 月销售的椅 60 台的业务是否属于资产负债表日后调整事项，并编制 2010 年 2 月末有关的会计分录。 [答疑编号 　　『正确答案』 　　（ 1 ）编制 2009 年 12 月有关销售的会计分录 　　2009 年 12 月 1 日 　　借：银行存款　　　　　　　　　1 170 　　　　贷：主营业务收入　　　　　 1 000 （2 000×0.5） 　　　　　　应交税费——应交增值税（销项税额）　 170 　　借：主营业务成本　　　　　　 400 （ 2 000×0.2） 　　　　贷：库存商品　　　　　　　　　　 400 　　12 月 31 日 　　借：主营业务收入100 （200×0.5） 　　　　贷：主营业务成本　　　　　　　 40 （200×0.2） 　　　　　　预计负债60 　　（ 2 ）计算 2009 应交所得税、递延所得税收益和所得税费用，并编制会计分录。 　　2009 应交所得税＝（ 1000 ＋ 60 ）×25%＝ 265 （万元） 　　递延所得税收益＝60×25%＝ 15 （万元） 　　所得税费用＝ 265 － 15 ＝ 250 （万元） 　　借：所得税费用250 　　　　递延所得税资产　　　　　　 15 　　　　贷：应交税费——应交所得税
265 　　（ 3 ）判断 2010 年 1 月退回 2009 年 12 月销售的椅 60 台的业务是否属于资产负债表日后调整事项，并编制 2010 年 2 月末有关的会计分录。 　　不属于资产负债表日后调整事项。 　　借：库存商品　　　　　　　　　 12 （60×0.2）
应交税费——应交增值税（销项税额）　5.1（60×0.5×17%） 　　　　预计负债　　　　　　　　 18 [60×（0.5－0.2）] 　　　　贷：银行存款　　　　　　　　　35.1（60×0.5×1.17） 　　【注：未超过估计退货量，不需要调整收入和成本】 　　（ 4 ）编制 2010 年 2 月末有关的会计分录 　　借：库存商品　　　　　　　　 20 （100×0.2）
应交税费——应交增值税（销项税额）8.5（100×0.5×17%） 　　　　主营业务成本
8 （40×0.2） 　　　　预计负债　　　　　　　　42[140×（0.5－0.2）] 　　　　贷：主营业务收入20 （40×0.5） 　　　　　　银行存款　　　　　　　　58.5（100×0.5×1.17）

回答人：chenyiwei
我始终认为：将资产负债表日后发生的销售退回作为资产负债表日后调整事项调整报告期财务报表是不恰当的，除非资产负债表日后发生的销售退回表明资产负债表日前的收入确认和计量存在会计差错。如果不属于会计差错而是正常的会计估计变更，则不应当追溯调整报告年度的财务数据。目前的做法，一是导致同样的退货仅仅因为发生于财务报表批准报出日前或后而导致处理结果不同；二是不符合前期会计差错和会计估计变更区分的一般原则。

提问人：以 cqq 之名 时间：2016-10-09 08:43:12
我还是没弄懂，那例 1 的答案就不对哦？

回答人：chenyiwei
例 1 的年末递延所得税资产余额应为 400 20% (50-40)*25%=200万。而不是仅针对预计将还会发生的 20 万件退货。关键是期后退货在会计上不能直接调整期末预计的负债，税务上不能在当年度扣除。

提问人：caaa 时间：2018-03-27 10:29:52
财务报表批准报出日后的销售退回，怎么处理呢？冲减退回当年的收入？

回答人：chenyiwei
其实我个人对财务报表批准报出日前的销售退回调整报告年度报表的规定也一直有保留。

提问人：西楼看月 时间：2018-04-24 16:31:45
如果不作为日后调整事项，是否可能出现操纵收入的情况

回答人：chenyiwei
但是过于一刀切，且明显与资产负债表日后事项原理不一致的规定，是否合理？